Inventaris van de archieven van mr. H.J.H. Modderman [levensjaren 1796-1859], 1812-1859 (1860); prof. mr. A.E.J. Modderman [levensjaren 1838-1885], 1848-1885 (1887); mr. H.J.H. Modderman [levensjaren 1856-1911], 1878-1879
Nationaal Archief, Den Haag
- PROF. MR. A.E.J. MODDERMAN (1838-1885)., II.
  - OPENBAAR LEVEN, B.
    - Nevenfuncties., c.
      - Stukken betreffende zijn werkzaamheden als lid, bestuurslid en voorzitter van de Maatschappij tot Nut van 't Algemeen., 1863-1884.; 77-80; 2 omslagen en
        - Tekst van de stellingen, verdedigd in de vergaderingen van de Vrijdagsche Vereeniging. Gedrukt met aantekeningen.1863-1867, 77
        - Ingekomen brieven en circulaires. 1865, 1867, 1869, 1873, 1875, 1877, 1884., 78
        - Tekst van de Handelingen van de 83e Vergadering van de Maatschappij, met tekst van zijn toespraak als Voorzitter. Gedrukt. 1868, 79; 2 katernen.
        - "Philantropie", "De Poëzij van het menschelijk leven" en "De geest der 19e eeuw", teksten van voordrachten voor vergaderingen van de Maatschappij. 1864, 1868-1869., 80; 3 katernen.
      - Ingekomen uitnodiging tot het bijwonen van een vergadering in het Paleis voor Volksvlijt te Amsterdam over de oprichting van arbeidsverenigingen, ingekomen circulaires van de Vereeniging voor Staatswetenschappen en betreffende de oprichting van een Algemeen Nederlandsch Pensioenfonds voor Werklieden., 1866, 1870, 1882.; 81; 3 stukken
      - Stukken betreffende zijn werkzaamheden als voorzitter van de afdeling Amsterdam van het Anti-Dagbladzegel Verbond., 1867-1870.; 82; 1 omslag.
      - Stukken betreffende de herdenking van de slag bij Heiligerlee en de oprichting van een nationaal gedenkteken in die plaats., 1868.; 83; 1 omslag.
        A.E.J. Modderman was lid van de subcommissie
        Amsterdam voor de organisatie van deze herdenking.
      - Stukken betreffende zijn lidmaatschap van de liberale kiesverenigingen "Burgerpligt" te Amsterdam en "Algemeen Belang" te Leiden en van de Gemeenteraad te Leiden., 1868, 1873-1879, 1881 en z.d.; 84; 1 omslag.
      - Teksten van beschouwingen en artikelen betreffende de staatsbegroting van 1863, het taalgebruik in de troonrede, de Nederlandse buitenlandse politiek, de Nederlandsche en de Nationale Hypotheekbank en de invoering van de wettelijke leerplicht., z.d.; 85; 1 omslag.
      - Circulaires van de Vereeniging tot verbetering van de kleine kinderbewaarplaatsen te Amsterdam en van de Vereeniging in het belang der Weezenverpleging., 1869-1870.; 86; 1 omslag.
        A.E.J. Modderman was bestuurslid resp. voorzitter van deze verenigingen.
      - Stukken betreffende zijn benoeming en ontslag als lid van de Staatscommissie voor de samenstelling van een Wetboek van Strafrecht, met enkele stukken betreffende de werkzaamheden van deze commissie en knipsels uit de Nieuwe Rotterdamsche Courant betreffende het door de commissie voorgestelde wetsontwerp., 1870-1871, 1876.; 87; 1 omslag.
      - Circulaires van het Feest-Comité tot viering van het 25-jarig regeringsjubileum van Koning Willem III te Leiden, de Afdeling Leiden van de Maatschappij tot bevordering der Toonkunst en de Sociëteit "Amicitia" te Leiden met rekening en verantwoording van de kosten van een openbare vergadering te Leiden tegen drankmisbruik., z.d.; 88; 1 omslag.
        A.E.J. Modderman was bestuurslid, resp. voorzitter van deze verenigingen.
      - Tekst van een "Programma der Positief-Liberale Partij"., z.d.; 89; 1 stuk.
- MR. H.J.H. MODDERMAN (1856-1911), III.
  - Collegedictaten van zijn oom, prof. mr. A.E.J. Modderman, hoogleraar te Leiden., 1878-1879.; 90-92; 3 delen.
    - Strafrecht, algemeen deel., 90
    - Strafrecht, bijzonder deel., 91
    - Strafvordering., 92